# 互联网平台增值税开票金额

提问人：PIL 时间：2015-05-30 14:38:17
接触一家互联网做LOGO设计平台的，发标方发布需求，然后投标方发布方案，成交后发标方将款项打入该网站支付宝账户，网站扣除20%的交易费用后支付给投标方设计师，同时开发票给发标方，是按全额开票还是只开20%呢？另入账的话全部计入主营业务收入吗？

回答人：chenyiwei
建议参考收入确认应采用“总额法”还是“净额法”的讨论，即该平台自身是否为交易的一方，是否仅仅提供中介服务并就服务获取佣金，而自身直接不提供设计服务、不承担交易的后果等。